臺灣苗栗地方法院刑事判決　　　　　　　　　　　　　　九十年度訴字第二四號
　　公　訴　人　臺灣苗栗地方法院檢察署檢察官
　　被　　　告　甲○○
　　指定辯護人　本院公設辯護人　乙○○
右列被告因違反槍砲彈藥刀械管制條例案件，經檢察官提起公訴（八十九年度偵緝字
第一八七號），本院判決如左：
    主  文
甲○○未經許可，製造可發射子彈具有殺傷力之改造玩具手槍，處有期徒刑伍年陸月
，併科罰金新臺幣萬元；罰金如易服勞役，以新臺幣玖佰元即銀元佰元折算壹日
，又未經許可持有子彈，處有期徒刑伍月，併科罰金新臺幣壹萬元，罰金如易服勞役
，以新臺幣玖佰元即銀元佰元折算壹日；應執行有期徒刑伍年拾月，併科罰金新臺
幣肆萬元，罰金如易服勞役，以新臺幣玖佰元即銀元參佰元折算壹日。扣案具有殺傷
力仿ＳＭＩＴＨ＆ＷＥＳＳＯＮ廠轉輪手槍製造之改造玩具手槍壹枝（槍枝管制編號
：0000000000號）、子彈捌發、鋼珠伍拾壹顆、火藥伍公克，均沒收。
    事  實
一、甲○○曾於民國八十七年間因違反槍砲彈藥刀械管制條例，經本院判處有期徒刑
    四月、緩刑五年確定。竟不知悔改，於八十八年十二月初之某日，在新竹市某模
    型玩具店內購得仿ＳＭＩＴＨ＆ＷＥＳＳＯＮ玩具手槍（以下簡稱史密斯左輪手
    槍）乙把及金屬製轉輪一座、子彈若干發，購得後旋駕駛其所有、車號ＭＡ─０
    九七一號自用小客車，並持上開物品、十字螺絲起子（未扣案）、萬能鉗各乙把
    （未扣案），至苗栗縣貓貍山公園附近，在前揭車內以十字螺絲起子、萬能鉗打
    通右述槍枝槍管與金屬轉輪，製造可發射金屬子彈之具有殺傷力之槍砲。改造完
    成後，曾陸續赴前開貓貍山公園內，試射子彈二次。嗣八十九年一月二十四日凌
    晨一時十五分許，在前開公園內籃球場旁，為苗栗縣警察局苗栗分局警員執行巡
    邏職務時當場查獲甲○○持有史密斯左輪手槍乙把、子彈六顆，並自甲○○位在
    苗栗縣苗栗市福星里大東家三十七號租屋內，起出鋼珠半瓶五十一顆、火藥五公
    克、槍枝分解說明書乙份等物。迨警解送甲○○至前開分局文山派出所製作筆錄
    時，另查獲其趁警尚未實施搜索身體前，丟棄於派出所辦公室桌腳之子彈六顆。
二、案經苗栗縣警察局苗栗分局報請臺灣苗栗地方法院檢察署檢察官偵查起訴。
    理  由
一、右開事實業據被告張甲○○坦承不諱，並有具有殺傷力仿ＳＭＩＴＨ＆ＷＥＳＳ
    ＯＮ廠轉輪手槍製造之改造玩具手槍乙枝（槍枝管制編號：000000000
    0號）、子彈八發、鋼珠五十一顆、火藥五公克，扣案可稽，又上開槍、彈送請
    內政部警政署刑事警察局鑑定結果：亦認上開槍、彈具殺傷力，有該局八十九年
    二月十一日刑鑑字第一六七二八號鑑驗通知書一件在卷可憑，事證已臻明確，被
    告前揭犯行均洵堪認定。
二、核被告所為，係犯槍砲彈藥刀械管制條例第十一條第一項之未經許可製造可發射
    子彈具有殺傷力之玩具手槍罪，及同條例第十二條第四項之未經許可持有子彈罪
    。被告製造前開手槍後復持有之，其持有之低度行為，為製造之高度行為所吸收
    ，不另論罪。被告所犯前開二罪間，犯意各別，罪名互異，應分論併罰之。爰審
    酌被告前業因違反槍砲彈藥刀械管制條例案件，經本院判處有期徒刑四月，緩刑
    五年確定，仍續犯本案，被告雖有改造、持有上述槍彈，但並未持以犯罪，而危
    害他人法益之情形，又其坦承犯行，犯罪後之態度良好等一切情狀，分別量處如
    主文所示之刑，罰金部分諭知易服勞役之折算標準，並定其應執行刑。扣案之上
    開玩具手槍一枝、子彈八顆係違禁物，應依刑法第三十八條第一項第一款規定宣
    告沒收之，鋼珠五十一顆、火藥五公克，係被告所有，供犯罪所用之物，應依刑
    法第三十八條第一項第二款宣告沒收。又扣案子彈四發既經鑑驗試射，有上開鑑
    驗書一紙附卷可稽，已非違禁物，爰不另為沒收之諭知，附此敘明。
三、按犯槍砲彈藥刀械管制條例第十一條第一項之未經許可製造槍砲罪，經判處有期
    徒刑者，應於刑之執行完畢或赦免後，令入勞動場所，強制工作，其工作期間為
    三年，同條例第十九條第一項固定有明文。惟按：槍砲彈藥刀械管制條例第十九
    條第一項規定，不問對行為人有無預防矯治其社會危險性之必要，一律宣告付強
    制工作三年，不合憲法之比例原則，業經司法院於八十七年十二月十八日以釋字
    第四七一號解釋在案，並自該解釋公布之日起，不予適用。是依該解釋意旨，認
    犯槍砲彈藥刀械管制條例第十九條第一項所列舉之罪，依個案情節符合比例原則
    部分，固應適用該條例宣告保安處分；至不符之部分，而應宣告保安處分者，則
    仍由法院斟酌刑法第九十條第一項規定之要件，依職權為之，於此自無刑法第二
    條第二項之適用，亦即仍有從新從輕原則之適用，司法院著有釋字第四七一號解
    釋，可資參照。查本件被告年輕識淺，雖有改造、持有上述槍彈，但並未持以犯
    罪，而危害他人法益之情形，且該槍枝經送鑑定之結果，認係玩具手槍改造而成
    ，有上開鑑驗書一紙在卷足憑，是被告犯行對社會之危害尚非嚴重，本院認量處
    如主文所示之有期徒刑併科罰金，即足達懲儆並收教化之效，而無宣告交付強制
    工作矯治其危險性之必要，是本件不予宣告強制工作，併此敘明。
據上論斷，應依刑事訴訟法第二百九十九條第一項前段，槍砲彈藥刀械管制條例第十
一條第一項、第十二條第四項，刑法第十一條前段、第五十一條第五款、第七款、第
四十二條第二項、第三十八條第一項第一款、二款，罰金罰鍰提高標準條例第二條，
現行法規所定貨幣單位折算新臺幣條例第二條，判決如主文。
本案經檢察官呂曾達到庭執行職務。
中      華      民      國    九十一    年      八      月    二十八    日
                                臺灣苗栗地方法院刑事第一庭
                                    法官  姚  銘  鴻
右正本證明與原本無異。
如不服本判決，應於判決送達後十日內向本院提出上訴狀( 應附繕本 )。
                                    書記官  劉  秋  雯
中      華      民      國    九十一    年      八      月    二十八    日
附錄本判決論罪科刑法條：
槍砲彈藥刀械管制條例第十一條
未經許可，製造、販賣或運輸第四條第一款所稱其他可發射金屬或子彈具有殺傷力之
各式槍砲者，處五年以上有期徒刑，併科新臺幣一千萬元以下罰金。
